【裁判字號】    94,訴,2568
【裁判日期】    950124
【裁判案由】    清償借款
【裁判全文】
臺灣高雄地方法院民事判決              94年度訴字第2568號
原        告  高雄市政府
法 定 代理人  丙○○
訴 訟 代理人  乙○○
被        告  甲○○
當事人間請求清償借款事件，本院於民國95年 1月10日言詞辯論
終結，判決如下：
  主  文
被告應給付原告新台幣貳佰零陸萬壹仟陸佰貳拾伍元，及其中新
台幣壹佰肆拾肆萬捌仟陸佰肆拾貳元，自民國89年11月 3日起至
清償日止，按週年利率5%計算之利息，並自民國89年12月 4日起
至清償日止，按上開利率 50%計算之違約金；另其中新台幣陸拾
壹萬貳仟玖佰捌拾參元，自民國89年11月 3日起至清償日止，按
週年利率7.875%計算之利息，並自民國89年12月 4日起至清償日
止，按上開利率50%計算之違約金。
訴訟費用由被告負擔。
  事實及理由
一、原告主張：被告於民國84年2 月3 日向原告借款新台幣（下
    同）2,130,000 元，約定借款期限至104 年2 月3 日止，於
    借用後第1 年至第5 年按月付息不還本，自第6 年起分15年
    ，依年金法於每月3 日均等償還本息。其中1,500,000 元借
    款利息按國民住宅貸款優惠利率計算，其餘借款630,000 元
    按國民住宅基金利率計算，倘被告逾期償還，則全部債務視
    為到期，其逾期部分，應就逾期欠款本息加收按原貸款利率
    50% 計算之違約金。詎被告僅清償至第69期應付利息，自第
    70期還款日起（89年11月3 日），即未依約清償利息，依約
    全部借款同到期，尚分別積欠1,448,642 元（依當時利率為
    5%）、612,783 元（依當時利率為7.875%）尚未清償，經原
    告催討未果，為此依消費借貸之法律關係提起本訴，聲明請
    求被告應給付如主文所示之本金、利息及違約金。
二、被告則以：目前沒有能力清償，請求駁回原告之訴等語，資
    為抗辯。
三、原告主張之事實，業據其提出與所述相符之國民住宅貸款契
    約書影本、高雄銀行放款客戶授信明細查詢單、國民住宅貸
    款國民住宅基金及銀行提供部分利率表、高雄銀行放款單筆
    貸放攤還及收息記錄查詢單各1份為證，被告對此並未爭執，
    經本院調查證據之結果，原告之主張堪信為真實。被告固以
    前揭情詞置辯，惟所辯與原告請求權之效力不生任何限制及
    排除之影響，故難認為可採。
四、按稱消費借貸者，謂當事人約定，一方移轉金錢或其他代替
    物之所有權於他方，而他方以種類、品質、數量相同之物返
    還之契約；借用人應於約定期限內，返還與借用物種類、品
    質、數量相同之物；遲延之債務，以支付金錢為標的者，債
    權人得請求依法定利率計算之遲延利息。但約定利率較高者
    ，仍從其約定利率；另當事人得約定債務人不履行債務時，
    應支付違約金，民法第474條、第478條、第233條第1項及第
    250條第1項分別定有明文。被告既自89年11月 3日起仍積欠
    原告2,061,625 元尚未清償，從而，原告依前開消費借貸之
    法律關係，請求被告給付如主文所示之本金、利息及違約金
    ，即屬正當，應予准許。
五、據上論結，本件原告之訴為有理由，依民事訴訟法第78條，
    判決如主文。
中    華    民    國    95    年     1    月    24    日
                  民事鳳山分庭法  官  李代昌
正本係照原本作成。
如不服本判決，應於送達後20日內，向本院提出上訴狀並表明上
訴理由，如於本判決宣示後送達前提起上訴者，應於判決送達後
10日內補提上訴理由書（須附繕本）。
中    華    民    國    95    年     1    月    24    日
                              書記官  林豐富


司法院資訊處製作；財團法人民間司法改革基金會備份。
